臺灣臺中地方法院刑事判決
111年度易字第503號
公  訴  人  臺灣臺中地方檢察署檢察官
被      告  鄭文興




上列被告因竊盜等案件，經檢察官提起公訴（111年度偵字第640
3、6435號），因被告於準備程序中就被訴事實為有罪之陳述，
本院裁定進行簡式審判程序，判決如下：
    主    文
鄭文興犯竊盜罪，共二罪，均累犯，各處有期徒刑參月，如易科
罰金，均以新臺幣壹仟元折算壹日。應執行有期徒刑伍月，如易
科罰金，以新臺幣壹仟元折算壹日。
未扣案之犯罪所得新臺幣肆佰元及不詳廠牌手機壹支，均沒收，
於全部或一部不能沒收或不宜執行沒收時，追徵其價額。
    犯罪事實
一、鄭文興意圖為自己不法之所有，各基於竊盜之犯意，㈠於民
    國110年10月17日4時51分許，在臺中市○○區○○○街00號前，
    以其所有之打火機點火燒烤停放該處張文長所有之車牌號碼
    000-0000號營業用小客車副駕駛座車窗，致車窗破裂喪失其
    效用後，再進入車內竊取現金新臺幣（下同）400元，得手
    後隨即逃逸。嗣經張文長報警後，為警調閱監視器畫面，循
    線查獲。㈡於110年11月13日2時許，在臺中市○○區○○路105巷
    34弄巷內，以上開打火機點火燒烤停放該處呂岳融所有之車
    牌號碼000-000號營業用小客車副駕駛座車窗致破裂（毀損
    部分未據告訴）後，再進入車內竊取不詳廠牌手機1支（據
    告訴人呂岳融稱價值約新臺幣5000元），得手後隨即逃逸。
    經呂岳融報警後，為警調閱監視器畫面，循線查獲。
二、案經張文長及呂岳融訴由臺中市政府警察局豐原分局報告臺
    灣臺中地方檢察署檢察官偵查起訴。
    理    由
一、本案被告鄭文興所犯係死刑、無期徒刑、最輕本刑為3年以
    上有期徒刑以外之罪，其於準備程序中就前揭被訴事實為有
    罪之陳述，經本院告知簡式審判程序之旨，並聽取公訴人、
    被告之意見後，經裁定進行簡式審判程序審理，則本案證據
    之調查，依刑事訴訟法第273條之2規定，自不受同法第159
    條第1項、第161條之2、第161條之3、第163條之1及第164條
    至第170條規定之限制。
二、上揭事實，業據被告於警詢、偵訊、本院準備程序及審理時
    均坦承不諱，並經證人即告訴人張文長及呂岳融2人於警詢
    時證述綦詳，復有員警職務報告、臺中市政府警察局豐原分
    局刑案現場勘察報告（含採證照片）、臺中市政府警察局豐
    原分局豐東派出所受理各類案件紀錄表、受（處）理案件證
    明單、臺中市政府警察局110年12月3日中市警鑑字第110008
    9624號鑑定書、現場照片、監視器畫面擷圖、臺中市政府警
    察局豐原分局社口派出所刑事陳報單、受（處）理案件證明
    單附卷可稽，是足徵被告之自白確與事實相符，堪以採信。
    故本件事證明確，被告犯行洵堪認定，應依法論科。
三、論罪科刑：
  ㈠按刑法第354條之毀損罪，以使所毀損之物，失其全部或一部
    之效用為構成要件（最高法院47台非字第34號判例要旨參照
    ）。所謂「毀棄」係指銷毀滅除、拋棄，使物之效用全部喪
    失，「損壞」係指損傷破壞物體，使其效用全部或一部喪失
    之意，「致令不堪用」則指以毀棄、損壞以外之其他方法，
    雖未毀損原物，但其物之效用喪失者而言（最高法院92年度
    台上字第6761號判決意旨參照）。查，被告持打火機燒烤告
    訴人張文長所有車輛車窗玻璃，致車窗破裂而喪失效用，自
    該當於「損壞」之構成要件。是核被告如犯罪事實欄㈠之所
    為，係犯刑法第320條第1項之竊盜及同法第354條之毀損他
    人物品罪；如犯罪事實欄㈡之所為，則係犯刑法第320條第1
    項之竊盜罪。
  ㈡被告如犯罪事實欄㈠之所為，係以一行為觸犯竊盜及毀損他
    人物品2罪名，為想像競合犯，應依刑法第55條之規定，從
    一重之竊盜罪處斷。
  ㈢按刑法第47條第1項規定累犯處罰「加重本刑至二分之一」，
    採「必加主義」，司法院釋字第775號解釋以其不分情節，
    一律須加重最低本刑，於不符合刑法第59條所定要件之情形
    下，致生行為人所受之刑罰超過其所應負擔罪責之個案，不
    符罪刑相當原則、比例原則，於此範圍內，在刑法第47條第
    1項修正前，為避免發生上述罪刑不相當之情形，法院應斟
    酌個案，裁量是否依該規定加重最低本刑。查，被告前於10
    3年間，因竊盜案件，經本院以103年度易字第1346號判決判
    處有期徒刑8月，以103年度易字第1419號判決判處有期徒刑
    9月、4月，以103年度易字第1722號判決判處有期徒刑4月，
    103年度審易字第389號判決判處有期徒刑3月，以103年度易
    字第2486號判決判處有期徒刑4月(7次)，以103年度審易字
    第995號判決判處有期徒刑5月(4次)、3月(2次)，以104年度
    豐簡字第83號判決判處有期徒刑3月確定；再因施用毒品案
    件，經本院以103年度易字第2193號、103年度審簡字第129
    號判決各判處有期徒刑6月，以103年度豐簡字第498號判決
    判處有期徒刑5月，以104年度豐簡字第16號判決判處有期徒
    刑5月確定，上揭各罪再經本院以104年度聲字第2290號裁定
    應執行有期徒刑6年確定，其入監執行後，已於108年3月27
    日縮短刑期假釋出監，假釋期間付保護管束，於109年9月9
    日保護管束期滿，假釋未經撤銷，其未執行之刑視為執行完
    畢一情，有臺灣高等法院被告前案紀錄表在卷可佐，是被告
    於前案有期徒刑執行完畢5年內，故意再犯本件有期徒刑以
    上之二罪，均為累犯，觀諸被告構成累犯之前案與本案均屬
    竊盜犯罪，有特別惡性，參以，被告於前案有期徒刑執行完
    畢後，理應產生警惕作用，返回社會後能因此自我反省、要
    求，然甫滿1年即再犯本案，顯見先前所量定之刑罰裁量結
    果尚未能收得明顯之預防、教化之效，其刑罰反應力薄弱，
    且如加重其法定最低本刑，尚與本案被告之罪責相當，並無
    被告所受之刑罰超過其所應負擔之罪責，被告人身自由並無
    因此遭受過苛之侵害，自無司法院釋字第775號解釋意旨所
    示牴觸比例原則、罪刑不相當之情形存在，爰依上開規定，
    就被告本件所犯二罪俱加重其刑。
  ㈣爰以行為人之責任為基礎，審酌被告前有多次竊盜前科紀錄
    ，有上開前案紀錄表在卷可憑，素行非佳，正值青壯，竟不
    思正途，再次竊盜，侵害告訴人2人之財產法益，並毀損告
    訴人張文長上開車輛之車窗玻璃，致令其喪失效用，各次所
    竊取之財物之價值，犯後坦承犯行，態度良好，及被告自陳
    之智識程度、生活狀況（見本院卷第79頁）等一切情狀，分
    別量處如主文所示之刑，並均諭知易科罰金之折算標準，另
    審酌被告所犯之上開2罪，犯罪手段與態樣相同，同為侵害
    財產法益，犯罪時間、空間、對法益侵害之加重效應、所反
    映出之人格特性等情狀，為整體非難評價，定其應執行之刑
    及諭知所定應執行刑易科罰金之折算標準。
  ㈤沒收：
　⒈本案被告如犯罪事實欄㈠、㈡犯行所竊取之財物現金400元及
    不詳廠牌之手機1支，為犯罪所得，未扣案，亦無返還被害
    人之情形，應依刑法第38條之1第1項前段、第3項之規定宣
    告沒收，於全部或一部不能沒收或不宜執行沒收時，追徵其
    價額。
　⒉本案供被告如犯罪事實欄㈠、㈡犯行所用之打火機1台，係被
    告所有，惟已滅失，有本院電話紀錄表在卷可佐（見本院卷
    第81頁），自無從宣告沒收或追徵，附此敘明。　
據上論斷，應依刑事訴訟法第273條之1第1項、第299條第1項前
段、刑法第320條第1項、第55條、第47條第1項、第41條第1項前
段、第51條第5款、第38條之1第1項前段、第3項，判決如主文。
本案經檢察官林宏昌提起公訴，檢察官林岳賢到庭執行職務。　
中　　華　　民　　國　　111 　年　　4 　　月　　21　　日
　　　　　　　　　　刑事第八庭    法　官  陳鈴香  
以上正本證明與原本無異。
如不服本判決應於收受送達後20日內向本院提出上訴書狀，並應
敘述具體理由；其未敘述上訴之理由者，應於上訴期間屆滿後20
日內向本院補提理由書（均須按他造當事人之人數附繕本），「
切勿逕送上級法院」。
告訴人或被害人如不服判決，應備理由具狀向檢察官請求上訴，
上訴期間之計算，以檢察官收受判決正本之日起算。
　　　　　　　　　　　　　　　　　書記官  陳科維
中　　華　　民　　國　　111 　年　　4 　　月　　22　　日
附錄論罪科刑法條：
中華民國刑法第320條
意圖為自己或第三人不法之所有，而竊取他人之動產者，為竊盜
罪，處5年以下有期徒刑、拘役或50萬元以下罰金。
意圖為自己或第三人不法之利益，而竊佔他人之不動產者，依前
項之規定處斷。
前二項之未遂犯罰之。